【裁判字號】    96,交訴,106
【裁判日期】    970411
【裁判案由】    公共危險等
【裁判全文】
臺灣臺北地方法院刑事判決             96年度交訴字第106號
公  訴  人  臺灣臺北地方法院檢察署檢察官
被      告  甲○○
選任辯護人  郭疆平律師
上列被告因公共危險等案件，經檢察官提起公訴（九十六年度調
偵字第七二二號），本院判決如下：
    主  文
甲○○駕駛動力交通工具肇事，致人傷而逃逸，處有期徒刑陸月
，如易科罰金，以新臺幣壹仟元折算壹日，減為有期徒刑月，
如易科罰金，以新臺幣壹仟元折算壹日。緩刑貳年，並應於判決
確定後拾月內捐款新臺幣捌萬元予財團法人犯罪被害人保護協會
。
    事  實
一、甲○○於民國九十六年三月間，任職於國立臺灣大學醫學院
    附設醫院（下稱臺大醫院），擔任司機一職，係從事駕駛車
    輛業務之人，於九十六年三月十三日下午二時五十分許，駕
    駛車牌號碼八四八五－ＤＣ號自用小貨車，沿臺北市大安區
    ○○○路由東南往西北方向行駛，途經羅斯福路與杭州南路
    交岔路口，欲右轉杭州南路時，本應注意右轉彎時，應禮讓
    直行車先行，而當時天候晴朗，日間有自然光線，道路平坦
    無缺陷，視距良好，無障礙物，並無不能注意之情事，竟疏
    未注意及此，貿然右轉杭州南路，適乙○○騎乘車牌號碼Ｐ
    三七－一三五號重型機車，沿羅斯福路由東南往西北方向直
    行至杭州南路口時，煞車不及，其機車左把手與甲○○所駕
    駛之上開自用小貨車之車身右方發生擦撞，乙○○乃人車倒
    地，因而受有身體多處擦傷、右膝五公分乘以四公分擦傷、
    右踝四公分乘以二公分及左腕一公分乘以一公分擦傷之傷害
    （甲○○涉犯業務過失傷害罪嫌部分，因乙○○撤回告訴，
    由本院另為不受理判決之諭知）。詎甲○○駕駛上開自用小
    貨車肇事致乙○○受有上開傷害後，未下車察看乙○○之傷
    勢，亦未停留於現場處理事故，旋即駕車逃逸，經乙○○記
    下肇事車輛車牌號碼，報警處理，始循線查獲。
二、案經乙○○訴由臺北市政府警察局大安分局移送臺灣臺北地
    方法院檢察署檢察官偵查起訴。
    理  由
一、證據之認定：
    上開事實一之部分，業據證人即告訴人乙○○證述屬實（偵
    字卷第三四頁至第三六頁及本院九十六年十一月二十日審判
    筆錄參照），並有臺大醫院診斷證明書二紙（偵字卷第十二
    、十三頁參照）、道路交通事故現場圖、調查報告表、談話
    紀錄表、補充資料表各一份、照片十二張（偵字卷第十四頁
    至第十八頁及第二一頁至第二四頁參照）、臺大醫院派車單
    、九十六年三月份司機輪值表各一份（偵字卷第二六、二七
    頁參照）在卷可證，復有臺北市車輛行車事故鑑定委員會九
    十七年一月十日北鑑審字第０九六三０四八七一００號函檢
    送鑑定意見書一份及本院九十六年十月十八日勘驗筆錄附於
    本院卷可稽，且被告甲○○亦對上開事實一之部分於本院九
    十七年三月二十五日審理時供承不諱（本院當日審判筆錄參
    照），是依(一)證人乙○○之證述、(二)上開臺大醫院診斷證明
    書二紙、(三)上開道路交通事故現場圖、調查報告表、談話紀
    錄表、補充資料表各一份、照片十二張、(三)臺大醫院派車單
    、九十六年三月份司機輪值表各一份、(四)上揭臺北市車輛行
    車事故鑑定委員會函檢送鑑定意見書一份及(五)本院九十六年
    十月十八日勘驗筆錄等補強證據已足資擔保被告於本院審理
    中所為之上開任意性自白具有相當程度之真實性，而得確信
    被告前述自白之犯罪事實確屬真實，從而依刑事訴訟法第一
    百五十六條第一項及第二項規定，自得依被告前述自白及該
    補強證據認定被告確有為前述駕駛動力交通工具肇事，致人
    傷而逃逸之犯行，本件事證明確，被告之犯行堪以認定。
二、論罪科刑之法律適用：
  (一)核被告甲○○所為，係犯刑法第一百八十五條之四駕駛動力
    交通工具肇事，致人傷而逃逸罪。
  (二)爰審酌被告之品行、智識程度、犯本件肇事逃逸所生之危害
    及其犯罪後尚能坦承犯行、知所悔悟之態度等一切情狀，量
    處如主文所示之刑，並諭知易科罰金折算標準。
  (三)查被告犯罪之時間，係在九十六年四月二十四日以前，所犯
    符合中華民國九十六年罪犯減刑條例第二條所定之減刑條件
    ，應依該減刑條例第二條第一項第三款之規定，減其宣告刑
    二分之一，故減為有期徒刑三月，並諭知易科罰金折算標準
    。
  (四)末查，被告前未曾因故意犯罪受有期徒刑以上刑之宣告，此
    有臺灣高等法院被告前案紀錄表一紙附卷可憑，其犯罪後坦
    承犯行，知所悔悟，經此刑之宣告後，自當知所勉而無虞再
    犯，本院因認暫不執行其刑為當，爰併予宣告緩刑二年，惟
    為使其知所警惕，預防再犯，依刑法第七十四條第二項第八
    款及第九十三條第一項第二款之規定，命被告應於本案判決
    確定後十個月內，捐款新臺幣八萬元予財團法人犯罪被害人
    保護協會，並於緩刑期間內付保護管束。
據上論斷，應依刑事訴訟法第二百七十三條之一第一項、第二百
九十九條條第一項前段，刑法第一百八十五條之四、第四十一條
第一項前段、第七十四條第一項第一款、第二項第八款、第九十
三條第一項第二款，刑法施行法第一條之一，中華民國九十六年
罪犯減刑條例第二條第一項第三款、第七條、第九條，判決如主
文。
本案經檢察官呂俊儒到庭執行職務。
中    華    民    國    97    年    4     月    11    日
                  刑事第九庭    法  官  林怡秀
本件正本證明與原本無異。
如不服本判決，應於判決送達後十日內，向本院提出上訴狀。
                                書記官  張汝琪
中    華    民    國    97    年    4     月    11    日
附錄本案論罪科刑法條全文：
中華民國刑法第一百八十五條之四
駕駛動力交通工具肇事，致人死傷而逃逸者，處六月以上五年以
下有期徒刑。


司法院資訊處製作；財團法人民間司法改革基金會備份。
